臺灣板橋地方法院刑事判決　　　　　　99年度交易字第1003號
公　訴　人　臺灣板橋地方法院檢察署檢察官
被　　　告　黃金銓
上列被告因竊盜等案件，經檢察官提起公訴（99年度偵字第2582
0號），被告於準備程序中就被訴事實為有罪之陳述，本院合議
庭裁定由受命法官獨任行簡式審判程序，茲判決如下：
    主  文
黃金銓竊盜，累犯，處有期徒刑月，如易科罰金，以新臺幣壹
仟元折算壹日；扣案之鑰匙貳支沒收。又行使變造之機車牌照，
足以生損害於公眾及他人，累犯，處有期徒刑月，如易科罰金
，以新臺幣壹仟元折算壹日。又服用酒類，不能安全駕駛動力交
通工具而駕駛，累犯，處有期徒刑肆月，如易科罰金，以新臺幣
壹仟元折算壹日。應執行有期徒刑捌月，如易科罰金，以新臺幣
壹仟元折算壹日；扣案之鑰匙貳支沒收。
    事  實
一、黃金銓前因詐欺案件，經本院以95年度簡字第525 號判處有
    期徒刑5 月；又因違反商業會計法案件，經臺灣臺北地方法
    院以97年度簡字第727 號判處有期徒刑6 月；再因違反商業
    會計法案件，經同院以97年度重訴字第39號判處有期徒刑6
    月；上開各罪經減刑後，定應執行有期徒刑8 月確定，於民
    國98年2 月28日執行完畢（於本件構成累犯）。另因違背安
    全駕駛案件，經本院分別以97年度交簡字第1198號、99年度
    交簡字第2490號、99年度交簡字第4098號判處罰金新臺幣（
    下同）8 萬元、9 萬元、9 萬元。詎仍不知悔改，竟分別為
    以下犯行：
  (一)意圖為自己不法所有，於99年9 月11日下午4 時前之某時許
    ，在臺北縣三重市（現已改制為新北市三重區，下仍援引原
    名）中正北路315 巷6 弄1 號前，以自備之鑰匙2 支為工具
    ，竊取蘇麗珠所有、蘇河川管領使用之車牌號碼MGU-296 號
    普通重型機車，得手後供己代步之用。
  (二)又基於行使變造特種文書之犯意，於99年9 月17日晚間某時
    許，在桃園縣龜山鄉○○路776 巷25號工廠暨其居所內，以
    噴塗黑漆之方式，將上開機車懸掛之「MGU-296 」號車牌變
    造為「MGU-298 」號，藉以逃避司法機關追查而行使，足以
    生損害於蘇河川、公路監理機關對於機車牌照管理之正確性
    及公路監理機關或警察機關對於交通事件管理之秩序及。
  (三)復明知服用酒類，以致不能安全駕駛動力交通工具者，不得
    駕駛動力交通工具，竟仍於99年9 月19日晚間7 時許，在上
    述工廠飲用酒類後，已達不能安全駕駛動力交通工具之程度
    ，竟仍騎乘懸掛上開變造車牌之贓車，欲前往址設臺北縣新
    莊市○○路127 號之行政院衛生署署立臺北醫院探視友人。
    嗣於同日晚間8 時許，在上開醫院前為警查獲，另於翌（20
    ）日凌晨2 時1 分許，測得其呼氣酒精濃度達每公升0.72毫
    克，因而查悉上情。並起出該輛贓車（已發還被害人）及扣
    得供前述竊盜使用之鑰匙2 支，
二、案經臺北縣政府警察局土城分局移送臺灣板橋地方法院檢察
    署檢察官偵查起訴。
    理  由
一、本件被告黃金銓所犯均係死刑、無期徒刑、最輕本刑為3 年
    以上有期徒刑以外之罪，其於準備程序中就被訴事實為有罪
    之陳述，經本院告知簡式審判程序之旨，並聽取公訴人、被
    告之意見後，經合議庭裁定由受命法官獨任進行簡式審判程
    序審理，合先敘明。
二、上揭犯罪事實，業據被告於偵查中及本院審理時均坦承不諱
    ，核與被害人蘇河川於警詢中之證述情節相符，並有警員余
    遠隆之職務報告、臺北縣政府警察局土城分局搜索扣押筆錄
    、贓物認領保管單、臺北縣政府警察局車輛協尋電腦輸入單
    、酒精測定紀錄表、刑法第185 條之3 案件觀察紀錄表、臺
    北縣政府警察局舉發違反道路交通管理事件通知單各1 件及
    查獲時之現場照片4 張在卷可稽，足以佐證被告自白與事實
    相符，堪予採信。本件事證明確，被告犯行洵堪認定，自應
    依法論科。
三、按汽車牌照為公路監理機關所發給，固具有公文書性質，惟
    依道路交通安全規則第8 條規定，汽車牌照僅為行車之許可
    憑證，自屬於刑法第212 條所列特許證之一種（最高法院63
    年度臺上字第1550號判例意旨參照）。揆諸前開說明，被告
    變造車牌號碼MGU-296 號普通重型機車號牌，應屬變造特種
    文書無訛。是核被告上開所為，分別係犯刑法第320 條第1
    項之竊盜罪、同法第216 條及第212 條之行使變造特種文書
    罪、同法第185 條之3 不能安全駕駛罪。其變造機車牌照之
    低度行為，為行使之高度行為所吸收，不另論罪。又被告所
    犯上開三罪間，犯意各別，行為互殊，應予分論併罰。查被
    告前受有如事實欄所載有期徒刑執行完畢紀錄，有臺灣高等
    法院被告前案紀錄表1 份在卷可憑，其於受有期徒刑執行完
    畢後，5 年以內故意再犯本件有期徒刑以上之各罪，皆為累
    犯，均應依刑法第47條第1 項之規定加重其刑。
四、爰審酌被告前有違反藥事法、毒品危害防制條例、稅捐稽徵
    法、詐欺及公共危險等前案紀錄，並甫於99年4 月及6 月間
    ，先後因酒後駕車犯公共危險案件為警查獲，且經本院判處
    罪刑確定在案，有上開被告前案紀錄表及檢察官聲請簡易判
    決處刑書在卷可稽，足認素行不良，詎仍不知悔改，不思以
    正途獲取財物，恣意竊取他人車輛供己使用，破壞被害人財
    產法意及危害社會治安，又行使變造特種文書，除使被害人
    難以追回失竊之物外，並損害公路監理機關對於機車牌照管
    理之正確性及公路監理機關或警察機關對於交通事件管理之
    秩序；又漠視自身安危，並罔顧公眾安全，再為酒後駕車行
    為，應嚴予非難；兼衡被告之生活狀況，智識程度為國中肄
    業（見警詢筆錄），犯罪之動機、目的、手段，所竊取之機
    車已由被害人蘇河川領回，被害人所受損害非重，暨犯罪後
    能坦承犯行等一切情狀，分別量處如主文所示之刑，並定其
    應執行之刑，及如易科罰金之折算標準，以資懲儆。至扣案
    之鑰匙2 支，為被告竊盜機車所用之物，且經被告於審理時
    陳明確為其所有，應依刑法第38條第1 項第2 款之規定為沒
    收之諭知。
據上論斷，應依刑事訴訟法第273 條之1 第1 項、第299 條第1
項前段，刑法第185 條之3 、第216 條、第212 條、第320 條第
1 項、第47條第1 項、第41條第1 項前段、第8 項、第51條第5
款，判決如主文。
本案經檢察官蘇逸修到庭執行職務。
中    華    民    國    100   年     1    月    25    日
                    交通法庭  法  官  曹惠玲
上列正本證明與原本無異。
如不服本判決，應於判決送達後10日內敘明上訴理由，向本院提
出上訴狀 (應附繕本) ，上訴於臺灣高等法院。其未敘述上訴理
由者，應於上訴期間屆滿後20日內向本院補提理由書「切勿逕送
上級法院」。
                              書記官  蕭佩宜
中    華    民    國   100    年    1     月    25    日
附錄本案論罪科刑法條全文：
中華民國刑法第185條之3
服用毒品、麻醉藥品、酒類或其他相類之物，不能安全駕駛動力
交通工具而駕駛者，處1 年以下有期徒刑、拘役或科或併科15萬
元以下罰金。
中華民國刑法第212條
偽造、變造護照、旅券、免許證、特許證及關於品行、能力服務
或其他相類之證書、介紹書，足以生損害於公眾或他人者，處1
年以下有期徒刑、拘役或3 百元以下罰金。
中華民國刑法第216條
行使第210 條至第215 條之文書者，依偽造、變造文書或登載不
實事項或使登載不實事項之規定處斷。
中華民國刑法第320條
意圖為自己或第三人不法之所有，而竊取他人之動產者，為竊盜
罪，處5 年以下有期徒刑、拘役或5 百元以下罰金。
意圖為自己或第三人不法之利益，而竊佔他人之不動產者，依前
項之規定處斷。
前二項之未遂犯罰之。